臺灣桃園地方法院民事簡易判決
111年度壢簡字第185號
原      告  邱世緯  
被      告  鈺國企業有限公司

法定代理人  徐裕國  


上列當事人間請求給付票款事件，本院於民國111年5月5日言詞
辯論終結，判決如下：
    主    文
一、被告應給付原告新臺幣貳拾捌萬元，及自民國一百零四年十
    月一日至清償日止，按年利率百分之五計算之利息。
二、原告其餘之訴駁回。
三、訴訟費用新臺幣貳仟玖佰捌拾元由被告負擔。
四、本判決原告勝訴部分得假執行。　　
    事實及理由
壹、程序方面
    按「解散之公司除因合併、分割或破產而解散外，應行清算
    」，「公司經中央主管機關撤銷或廢止登記者，準用前3條
    之規定」，公司法第24條、第26條之1分別定有明文。又按
    「有限公司變更章程、合併、解散及清算，準用無限公司有
    關之規定」，「公司之清算，以全體股東為清算人；但本法
    或章程另有規定或經股東決議，另選清算人者，不在此限」
    ，公司法第113條、第79條亦有規定。查被告為有限公司，
    於民國107年3月12日遭桃園市政府廢止公司登記，未另行選
    任清算人，而徐裕國為被告登記之股東，此有被告之公司變
    更登記表在卷足稽（見本院卷第16至19頁），依上開規定，
    應以被告之股東即徐裕國為被告之清算人及法定代理人，合
    先敘明。
貳、實體方面
一、原告主張：原告執有被告簽發如附表所示之支票1紙（下稱
    系爭支票），詎經原告屆期提示，竟遭付款銀行以存款不足
    為由而退票不獲付款，為此，爰依票據法律關係提起本件訴
    訟等語，並聲明：如主文第1項所示。
二、被告則以：對於原告之請求無意見。
三、得心證之理由：
(一)按在票據上簽名者，依票上所載文義負責。發票人應照支票
    文義擔保支票之支付，票據法第5條前段、第126條定有明文
    。是支票發票人應就支票票載文義負給付票款之責任。又執
    票人向支票債務人行使追索權時，得請求自為付款提示日起
    之利息，如無約定利率者，依年利6釐計算，票據法第133條
    亦有明文。
(二)經查，原告主張之事實，業據其提出系爭支票及退票理由單
    影本為證(見本院卷第4至5頁)，且為被告所不爭執，自堪信
    為真實。又系爭支票之提示日為104年10月1日，故原告得就
    票據金額，請求被告給付自提示日起算之票據法定遲延利息
    ，惟原告請求自發票日即104年9月30日起之遲延利息，故就
    發票日該日之遲延利息部分，核屬無據，不應准許；另原告
    僅請求按週年利率5％計算之利息，基於處分權主義，自當尊
    重。
四、綜上所述，原告依票據法律關係，請求被告給付如主文第1
    項所示之金額及利息，為有理由，應予准許；逾此部分之請
    求，則屬無據，應予駁回。 
五、本件係就民事訴訟法第427條第1項訴訟適用簡易程序所為被
    告敗訴之判決，爰依同法第389條第1項第3款規定，依職權
    宣告假執行。
六、訴訟費用負擔之依據：民事訴訟法第79條。爰就訴訟費用部
    分諭知如主文第項所示。
中　　華　　民　　國　　111 　年　　5 　　月　　19　　日
                  中壢簡易庭      法  官  張博鈞
以上為正本係照原本作成。
如不服本判決，應於送達後20日內，向本院提出上訴狀並表明上
訴理由，如於本判決宣示後送達前提起上訴者，應於判決送達後
20日內補提上訴理由書（須附繕本）。
如委任律師提起上訴者，應一併繳納上訴審裁判費。
中　　華　　民　　國　　111 　年　　5 　　月　　19　　日
                                  書記官  張季容
附表：
發票日 票面金額 （新臺幣） 支票號碼 發票人 提示日 104年9月30日 28萬元 OY0000000 鈺國企業有限公司 104年10月1日